臺灣高雄地方法院刑事判決　　　　　　　　　　　　　九十一年度易字第三二二號
　　公　訴　人　臺灣高雄地方法院檢察署檢察官
　　被　　　告　乙○○
右列被告因毀棄損壞等案件，經檢察官聲請簡易判決處刑（九十年度偵字第一八一七
九號），本院高雄簡易庭認不宜以簡易判決處刑，移由本院普通庭依通常程序處理，
本院判決如左：
    主  文
乙○○損壞他人之監視器玻璃、鐵門、信箱，足以生損害於他人，處拘役拾日，如
易科罰金，以佰元折算壹日。被訴公然侮辱部分無罪。
      事  實
一、乙○○原在丙○○任職之神榮機械有限公司（下稱神榮公司）擔任起重工之工作
    ，嗣因與丙○○發生工資糾紛，而於民國九十年八月三十日十四時二十分許，前
    往高雄市○○區○○街四八號神榮公司門前，向丙○○追索工資，因丙○○不願
    理會，竟心生怨懟，而基於毀損他人之物之單一犯意，以石頭先後將神榮公司所
    有（公訴人誤為丙○○所有）之裝置於二樓監視器玻璃、一樓鐵門及信箱砸凹毀
    壞，致使前開監視器之玻璃喪失擋風、防雨、防塵等功能，一樓鐵門凹損、信箱
    喪失接收信件等功能，均足以生損害於神榮公司。
二、案經神榮公司代理人丙○○訴由高雄市政府警察局移送臺灣高雄地方法院檢察署
    檢察官偵查起訴。
      理  由
甲、有罪部分：
一、訊據被告乙○○對於右揭毀損犯行坦承不諱，核與告訴代理人丙○○指述之情節
    大致相符，且經證人即承辦警員甲○○○、黃文祺到庭結證屬實，並有現場照片
    五幀在卷可稽；至告訴代理人丙○○雖指稱被告係以斧頭毀損鐵門、信箱，然為
    被告所否認，參之卷附現場照片，監視器玻璃、鐵門、信箱受毀損部分，均係局
    部不平整的凹陷，而無一般斧頭等利器撞擊所造成之嚴重工整地破損、掉漆之情
    形，復未扣得任何相類似之物品可資證明被告確有攜帶斧頭等物品毀損神榮公司
    物品，自無從認被告有事先攜帶斧頭前去毀損物品之情事，而係臨時起意撿拾石
    頭毀損之較為可信，本件事證明確，被告毀損犯行洵堪認定。
二、核被告乙○○所為，係犯刑法第三百五十四條之毀損罪。起訴書雖誤載監視器玻
    璃及鐵門係丙○○所有，然該址為神榮公司設立地，其內監視器、鐵門、信箱係
    神榮公司所有，此觀之告訴代理人丙○○提出附於警卷中之委任狀可證，惟因丙
    ○○已提出神榮公司委任狀，本件告訴應認係合法。爰審酌被告僅曾於六十九年
    間有傷害前科，素行尚佳，惟因認告訴代理人任職之神榮公司積欠其薪資不給，
    登門追索亦未如願，一時氣憤，即為毀損行為，造成告訴人公司財產上之損失，
    實係衝動行事，不足為取，然念其係因追討工資不成，犯後又坦承毀損犯行，及
    犯罪之手段普通等一切情狀，量處如主文所示之刑，並諭知易科罰金之折算標準
    。又被告固前未曾受有期徒刑以上刑之宣告，但其因認有債務糾紛，不依法定程
    序求償，反而屢至他人公司門前追討，並破壞他人監視器玻璃、鐵門、信箱等物
    ，舉止過激，且迄未賠償犯罪造成告訴人之損害，是爰不予以宣告緩刑，附此說
    明。
乙：無罪部分：
一、公訴意旨另以：被告乙○○除於上開時、地，以石頭丟擲神榮公司之前開處所外
    ，致該處監視器、鐵門產生如卷附照片所示之損害，復以「幹你娘」罵丙○○，
    因認被告乙○○尚涉犯刑法第三百零九條公然侮辱罪嫌云云。
二、按犯罪事實應依證據認定之，無證據不得推定其犯罪事實；不能證明被告犯罪者
，應諭知無罪之判決，刑事訴訟法第一百五十四條、第三百零一條第一項分別定
    有明文。又所謂認定犯罪事實之證據，係指足以認定被告確有犯罪行為之積極證
    據而言，如未發現相當證據，或證據不足以證明，自不能以推測或擬制之方法，
    以為裁判基礎。且告訴人之告訴，係以使被告受刑事訴追為目的，是其陳述是否
    與事實相符，仍應調查其他事實以資審認，始得為不利被告之認定。又認定不利
    於被告之事實，需依積極證據，茍積極證據不足為不利於被告事實之認定時，即
    應為有利於被告之認定，更不必有何有利之證據。次按，刑事訴訟上證明之資料
    ，無論其為直接證據或間接證據，均須達於通常一般人均不致於有所懷疑，而得
    確信其為真實之程度，始得據為有罪之認定，若其關於被告是否犯罪之證明未能
    達此程度，而有合理性懷疑之存在，致使無從形成有罪之確信，根據「罪證有疑
    ，利於被告」之證據法則，即不得遽為不利被告之認定，其以情況證據（即間接
    證據）斷罪時，尤須基於該證據在直接關係上所可證明之他項情況事實，本乎推
    理作用足以確證被告有罪，方為合法，不得徒憑主觀上之推想，將一般經驗上有
    利被告之其他合理情況逕予排除，此觀諸最高法院七十六年度台上字第四九八六
    號、三十二年度上字六七號判例意旨亦甚明顯。
三、公訴人認被告乙○○確於前開時、地，丟擲石塊及辱罵三字經，無非係以被告乙
    ○○於警訊中之自白，告訴人丙○○之指訴，並有照片二幀在卷為證，為其論罪
    依據。然查：被告於警訊中雖陳稱：我是因為一時氣憤，才用三字經公然侮辱他
    等語，惟旋經被告於偵、審中所否認，辯稱：僅說「幹！欠錢不還」，沒說幹妳
    娘等語，參之告訴人固於本院審理時指稱：警察來時，我在門口，被告就罵我三
    字經，罵幹妳娘，很難聽，現場處理的警員叫什麼名字，我不知道，他就是當天
    做筆錄的警員等語，但現場處理警員黃文祺於本院審理時到庭結證稱：我接到通
    報前往長泰街四八號前，只看到被告一人在場，被告說告訴人欠他工資，他一氣
    之下有毀損告訴人的監視器，我到時被告並沒有再罵告訴人等語，與告訴人所陳
    並不一致，且因案發當日神榮公司二樓裝設之錄影監視器並未運作，而無拍攝之
    錄影帶內容可佐，自難僅憑告訴人片面指訴遽認被告確為前開辱罵行為，亦無法
    以被告情緒激昂之現場狀況及本案情節，遽認被告確有口出穢言辱罵告訴人，職
    是被告被訴前開妨害名譽部分犯行，即不能證明犯罪。此外，復查無其他證據足
    認被告確有前述公然侮辱犯行，依法應為無罪之諭知。
據上論斷，應依刑事訴訟法第二百九十九條第一項前段、第三百零一條第一項，刑法
第三百五十四條、第四十一條第一項，罰金罰鍰提高標準條例第一條前段、第二條，
判決如主文。
中      華      民      國      九十一    年     三     月    二十一    日
                                  臺灣高雄地方法院刑事第一庭
                                            法  官    郭貞秀
右正本證明與原本無異。
如不服本判決，應於判決送達後十日內，向本院提出上訴狀。
                                            書記官    黃意雯
中    華    民    國      九十一      年      三      月      二十二    日
